# 关于换股确认投资收益的所得税问题

提问人：ztw2012 时间：2018-01-02 23:58:13
陈版主您好：
咨询个问题：背景材料：我公司原投资一家A公司持股20%，长期股权投资权益法核算，账面价值目前已经冲减为零；现一准备IPO的公司B 增资扩股，通过换股形式使A公司成为B公司的全资子公司，对A公司股权进行重新评估，原A公司股东成为B公司股东，我公司原持有A公司20%的股权换股后持有B公司5%股权，评估后股权价值为1.2亿元。 问题 1 ：我公司持有的股权价值是否按照评估后的公允价值重新计量，即 可供出售金融资产B 公司 1.2亿元？ 问题 2 ：确认公允价值和账面价值差额计入投资收益 即1.2亿元？
问题 3 ：该投资收益如何确认所得税，一次性缴纳？还是与税务局协商五年内缴纳？ 请版主解惑，谢谢

回答人：chenyiwei
1 、是。 2 、是。 3 、可依据财税[2014]116号文第一条和国家税务总局公告[2015]33号等相关规定处理。

提问人：ztw2012 时间：2018-01-03 16:26:46
版主： 收购方B公司 是否构成重大资产重组，对我们有什么影响吗？我们就持有5%的股权。是不是收购方构成重大资产重组 我们就按照特殊性税务处理，不用缴纳股权转让所得税

回答人：chenyiwei
重大资产重组是证券监管范畴的概念，对纳税无影响。